---
title: "CSTOCK"
author: "Boreal"
date: "2023-02-22"
output: html_document
editor_options: 
  markdown: 
    wrap: 72
---

```{r setup, include=FALSE}
knitr::opts_chunk$set(echo = TRUE)
```

## Including Plots

You can also embed plots, for example:

```{r pressure, echo=FALSE}
plot(pressure)
```

Note that the `echo = FALSE` parameter was added to the code chunk to
prevent printing of the R code that generated the plot.

# Libraries=============================

library(xlsx) library(readxl) library(psych) library(dplyr)
library(factoextra) library(FactoMineR) library(ade4) library(car)
library(corrplot) library(graphics) library(pvclust) library(doBy)
library(scales) require(ggthemes) require(ggpmisc) library(beanplot)
library(multcomp) require(multcomp) library(lubridate) library(MASS)
library(TraMineR) library(vegan) library(tidyverse) library(rstatix)
library(ggpubr) library(cowplot) library(gmt) library(geosphere)
library(rlang) library(ggplot2) library(nlme) library(lme4)
library(gridExtra) library(GGally) library(devtools)
install_github("vqv/ggbiplot") library(ggbiplot) library(reshape2)
library(PMCMR) library(RVAideMemoire) library(MuMIn) library(visreg)
library(missMDA) library(FactoMineR) library(naniar) library(missMDA)
library(FactoMineR) library(naniar)

# DATA IMPORT, SORTING, SUMMARISING=====================================================

```{r libraries, echo=FALSE}
library(xlsx)
library(readxl)
library(psych)
library(rstatix)
library(ggpubr)
library(ggplot2)
library(dplyr, warn=FALSE)
library(tidyr)
library(purrr)
library(gtsummary)
library(hrbrthemes)
library(viridis)
library(data.table)
library(broom)
library(rpart)
library(partykit)
library(ggparty)
library(rpart.plot)
library(performance)
library(report)
library(naniar)
```

```{r data acquire}
workbook<- "D:/R/CSTOCK1/data/CSTOCK.xlsx"
cstock<-read.xlsx(workbook, 1, colClasses="character")
#colClasses all characters to retrieve correct data without losing and replacing by NAs.
#names(cstock) 

#cstock<-read.xlsx(workbook, 1,colClasses=c("integer","integer", "integer","numeric", "integer", "numeric"))
#str(cstock)
##transform data from 'chr' to proper format: 'num', 'int'
#cstock$ID<-as.vector(cstock$ID)# as 'ID' has a 'Y-1' format reformatting it to a factor returns NA, leave as is
cstock$pl<-as.factor(cstock$pl)
cstock$type<-as.factor(cstock$type)
cstock$mxdpt<-as.numeric(cstock$mxdpt)
#cstock$lyr<-as.integer(cstock$lyr)
cstock$lthkn<-as.numeric(cstock$lthkn)
cstock$lstock<-as.numeric(cstock$lstock)
cstock$e<-as.numeric(cstock$e)
cstock$n<-as.numeric(cstock$n)
cstock$TPG<-as.factor(cstock$TPG)
cstock$sl<-as.numeric(cstock$sl)
cstock$lbd<-as.numeric(cstock$lbd)
```

#Data modification

```{r ordering by factor $ pl, +alternative ways}
cstock$pl<-factor(cstock$pl, levels = c("D1", "D2", "D3", "D4", "D5", "D6", "D8", "D9", "D10", "D11", "D12", "D13", "D14", "D15", "D16", "D17", "D18", "D19", "D20", "D21", "D22", "D23", "D24", "D25", "D26", "D27", "D28", "D29", "D30", "D31", "D32", "D33", "D34", "D35", "D36", "D37", "D38", "D39", "D40", "D41", "D42", "D43"))
#Here ordering made by factor levels, which assigned manually
#Теперь ранжируем по двум факторам последвоательно
#cstock=cstock%>%
  #arrange(match(pl, c("D1", "D2", "D3", "D4", "D5", "D6", "D8", "D9", "D10", "D11", "D12", "D13", "D14", "D15", "D16", "D17", "D18", "D19", "D20", "D21", "D22", "D23", "D24", "D25", "D26", "D27", "D28", "D29", "D30", "D31", "D32", "D33", "D34", "D35", "D36", "D37", "D38", "D39", "D40", "D41", "D42", "D43"), slyr, c("top", "org10", "min20", "min30")))
#Alternative way of ordering by basic R commands.
```

```{r new var. $slyr by case_when, mutate + grepl,}
#cstock%>%
  #filter(grepl("lit", type))# фильтрует массив по фрагменту фактора
cstock<-cstock%>%  
  mutate(slyr = case_when(
    lbd <= 5 & type == 'soil' ~ "top",# задём знчн фктр по услвм глбн и урвн фктр почв/пдстлк
    lbd <= 10 & type == 'soil' ~ "org10",
    lbd > 10 & lbd <= 23 & type == 'soil' ~"min20",
    lbd > 23 & type == 'soil' ~ "min30",
    TRUE ~ "lit")) %>%  # in all other cases = "other" 
    relocate(slyr, .after = lyr)# relocate a new column after column $lyr
cstock$slyr<-as.factor(cstock$slyr)
within(cstock, rm(.after))# remove column
#В данном примере создали колонку фактор с названиями слоёв исходя из значений переменной нижняя граница и значения фактора type почва или подстилка. Задали значения для почв во всех прочих случаях = lit (подстилка)
```

```{r Названия и номера колонок массива}
as.matrix(colnames(sumrf))
```

```{r Add new columns layrs depth by pivot...}
cstock=cstock %>% 
  filter_all(any_vars(!is.na(.))) %>% #remove ROWS where ALL NAs 
  pivot_wider(
    names_from = type, #names of new columns from factor 'type'
    values_from = lbd, # values of new columns are from numeric variable "mxdpt"
    names_glue = "{type}_dpt")# modification of names by adding information on the  
```

```{r Саммари по запасам подстилки по площадкам}
cstock %>% 
  dplyr::filter(slyr == "lit",
                !is.na(pl))  %>% 
   dplyr::select(pl, lstock, cstock) %>% 
   group_by(pl) %>% 
   summarise(across(everything(), list(mean, sd, min, max))) %>% 
  write.xlsx(as.data.frame,file='csum.xlsx')
```

```{r Summarise DATA by gtsummary}

cstock %>% 
  group_by(pl) %>% 
  tbl_summary(statistic = list(all_continuous() ~ "{mean} ({min}-{max})", label = pl))  
  dplyr::summarise()
#prop - percent of this group in whole 1 st factor

# Саммари по обобщённой таблице
sumrf %>% 
  select(where(is.numeric))%>%
  tbl_summary(statistic = list(all_continuous() ~ "{mean} ({min}-{max})")) 
```

```{r Shapiro-test}
library(tidyr)
library(data.table)
library(broom)

cstock %>% 
  dplyr::select(pl, slyr, lthkn, bulk, c, lstock, cstock, lcs_cm) %>% #оставили тольео некоторые колонки
  group_by(pl) %>% 
  summarise_if(is.numeric, list( #саммари только по числовым переменным
    stat = ~if (length(unique(.)) == 1) NA else shapiro.test(.)$statistic,# первая переменная сама статистика Шапиро
    p.value = ~if (length(unique(.)) == 1) NA else shapiro.test(.)$p.value
  ))
```

```{r Normality check}
library(MVN)
sumrf %>% 
  select(where(is.numeric)) %>%
  
  mvn()
```

Создаём обобщённую таблицу запасов С по слоям включая подстилку и
несколько вариантов запасов в почве по медианам и средним

```{r summary dataset + Soil crbn stck smmry+fltr fctr lvl LITTER wthn clctn}
cssum=
  cstock %>% 
  group_by(pl, slyr) %>%
  dplyr::summarise(across(where(is.numeric)& !cstock , mean),# саммари по всем числовым столбцам кроме столбца с запасами С, он нужен далее
                   cs=mean(cstock),# создаём столбец средних значений запасов по слоям
                   cs_med=median(cstock))%>%# создаём столбец мединан запасов по слоям
  dplyr::mutate(soil_mdp = max (soil_dpt, na.rm = T))%>%
  dplyr::mutate(totcs_mn=sum(cs[slyr!='lit']),# сумма средних без подстилки!!!! на ПП 
                totcs_mdn=sum(cs_med[slyr!='lit']),# сумма медиан без подстилки!!!! на ПП
                .after = cs) %>% #положение новых колонок в массиве
    pivot_wider(
    names_from = slyr, #explained in prev. chunk
    values_from = c(cs, c))%>%
  filter(!is.na(pl)) %>% #  удаляем строку пустых значений по признаку названия площадки pl=NA 
  select(where( ~!all(is.na(.x))))%>%
  summarise_each(funs(mean(., na.rm = TRUE)),-c(mxdpt, soil_dpt)) %>% 
  mutate(WD=wd1+wd2+wd3) %>% 
  relocate(WD, .after = wd3)# создаём новую колонку с суммой 3 значений

         # помещаем новую колонку после 'wd3'
```

```{r summary dataset by plot and layers 190obs}
csmlr=cstock %>% 
  group_by(pl, slyr) %>%
  dplyr::summarise(across(where(is.numeric) & !cstock, mean),# саммари по всем числовым столбцам кроме столбца с запасами С, он нужен далее
                   cs=mean(cstock),# создаём столбец средних значений запасов по слоям
                   cs_med=median(cstock))%>%# создаём столбец мединан запасов по слоям
  dplyr::mutate(soil_mdp = max (soil_dpt, na.rm = T))%>%
  dplyr::mutate(totcs_mn=sum(cs[slyr!='lit']),# сумма средних без подстилки!!!! на ПП 
                totcs_mdn=sum(cs_med[slyr!='lit']),# сумма медиан без подстилки!!!! на ПП
                .after = cs) %>% #положение новых колонок в массиве
  filter(!is.na(pl)) %>% #  удаляем строку пустых значений по признаку названия площадки pl=NA 
  select(where( ~!all(is.na(.x))))%>%
  #summarise_each(funs(mean(., na.rm = TRUE)),-c(mxdpt, soil_dpt)) %>% 
  mutate(WD=wd1+wd2+wd3) %>% 
  relocate(WD, .after = wd3)# создаём новую колонку с суммой 3 значений
         # помещаем новую колонку после 'wd3'
```

Был фактор с 5 уровнями, делаем с 6ю путём добавления в каждую ПП по
одной строке

```{r Новая строка в каждой группе с новым уровнем фактора и повторением остальных ячеек!}
cstock %>% 
  group_by(pl) %>% 
  slice(1) %>% 
  mutate(slyr = "agrnd") %>% 
  bind_rows(cstock, .)
cstock$slyr<-as.factor(cstock$slyr)
cstock$pl<-factor(cstock$pl, levels = c("D1", "D2", "D3", "D4", "D5", "D6", "D8", "D9", "D10", "D11", "D12", "D13", "D14", "D15", "D16", "D17", "D18", "D19", "D20", "D21", "D22", "D23", "D24", "D25", "D26", "D27", "D28", "D29", "D30", "D31", "D32", "D33", "D34", "D35", "D36", "D37", "D38", "D39", "D40", "D41", "D42", "D43"))
```

```{r summary dataset ДЛЯ ПУЛОВ}
stocsum=
  cstock %>% 
  group_by(pl, slyr) %>%
  dplyr::summarise(across(where(is.numeric) & !cstock, mean),
                   cs=mean(cstock))%>% 
  dplyr::mutate(totcs_mn=sum(cs[slyr!='lit'], na.rm = T)) %>% 
  mutate(pool = factor(case_when(
    slyr == 'top' ~ "soil",# задём знчн фктр по услвм глбн и урвн фктр почв/пдстлк
    slyr == 'org10' ~ "soil",
    slyr == 'min20' ~ "soil",
    slyr == 'min30' ~ "soil",
    slyr == 'lit' ~ "litter",
      TRUE ~ NA))%>%
  mutate(pool = "Forest")) 

```

```{r Создаём колонку с запасами С по условиям фактора}
stocsum=stocsum %>%
  select( , -NA_dpt)%>% 
  filter(!is.na(pl)) %>%  
  group_by(pl) %>% 
  mutate(stock = case_when(
    pool == 'soil' ~ totcs_mn,
    pool == 'Forest' ~ mean(agttl, na.rm = T),
    pool == 'litter' ~ cs,
    TRUE ~ 0))
```

```{r csmlr plotting plot IDs by factor topography}
cstock %>% 
            #remove column
  filter(!is.na(pl)) %>%          #romove empty row
  #TPG=factor(TPG, levels=c('FtR', 'HI', 'SI', 'SV', 'VF')) %>% 
  ggplot(aes(x = TPG, y = pl, color= TPG, show.legend=F)) +
  geom_point(size=2, show.legend = FALSE, position = "identity")+
  geom_text(aes(label = pl), size=5, hjust = 1.2, vjust = 0.5, show.legend=F)+
  scale_x_discrete(limits=c('HI', 'SI', 'SV', 'VF'))+
  coord_fixed(ratio = 0.2/2)+ 
  theme_bw()+
  theme(axis.text.y = element_blank(),
        axis.ticks = element_blank(),
        panel.grid.major = element_blank(),
        panel.grid.minor = element_blank())+
  labs(
  x= "Элемент рельефа",
  y= "Пробная площадь")  
```

```{r plotting plot IDs by slope}
cstock %>% 
  select( , -NA_dpt)%>% #remove column
  filter(!is.na(pl)) %>% #romove empty row
  ggplot(aes(x = sl, y = pl, color= sl, show.legend=F)) +
  geom_point(size=2, show.legend = FALSE)+
  geom_text(aes(label = pl), size=3, hjust = 1.2, vjust = 0.5, show.legend=F)+
  #scale_x_discrete(limits=c('lit', 'top', 'org10', 'min20', 'min30'))+ 
  scale_x_continuous(breaks =seq(-1, 16, 1))+
  coord_fixed(ratio = 0.6/4)+ 
  theme_ipsum()+
  theme(axis.text.y = element_blank(),
        axis.ticks = element_blank(),
        panel.grid.major.y = element_blank(),
        panel.grid.minor = element_blank())+
  labs(
  x= "Slope, degree",
  y= "Пробная площадь")

```

#Делаем Шапиро тест на нормальность

```{r Shapiro}
library(tidyr)
library(data.table)
library(broom)
cstock %>% 
  select(pl,slyr,#выбираем колонки с факторами 
         where(is.numeric)) %>% # и остальные переменные числовые
  gather(key = "variable_name", value = "value", lthkn:lstock) %>% 
  group_by(variable_name, pl) %>% 
  do(tidy(where(is.numeric(shapiro.test(.$value))))) %>% 
  ungroup() 
```

```{r REPORT}
cstock %>% 
  dplyr::group_by(slyr)%>% 
  select(cstock) %>% 
  report_sample()
```

###mice data imputation------------------

```{r MICE imputation+comparisn with missMDA}
library(mice)
library(psych)

narm1=complete(mice(cssum, m=5))# количество повторений, если m=3, создастся по 3 столбца для каждой переменной содержащей НА
# Делаем саммари для проверки результатов замены значений 2мя способами:+ сохраняем в эксель
is.na(narm1)

stocsum=complete(mice(stocsum, m=5))
stocsum %>% 
  dplyr::filter(pool == "soil") %>% 
  dplyr::select(pl,slyr,stock) %>% 
  group_by(pl, pool) %>% 
  distinct(pool, .keep_all = TRUE)%>%  # удалим дубликаты в факторе 'pool'
  #miss_var_summary() %>% 
  tbl_strata(
    strata = pl,
    ~.x %>% 
      tbl_summary(
        by=pool))


csmlr %>% 
  

cstock %>%
  group_by(pl) %>% 
  miss_var_summary()#анализпропусков в данных
cssum %>%
  describe() %>% 
  write.xlsx(as.data.frame,file='csum.xlsx')
narm %>% 
  describe() %>% 
  write.xlsx(as.data.frame,file='narm.xlsx')
narm1 %>% 
  describe()%>%
  write.xlsx(as.data.frame,file='narm1.xlsx')

sumrf %>% 
write.xlsx(as.data.frame,file='cstock.xlsx')
```

```{r Plotting layer depth}
cstock %>%
  filter(!is.na(mxdpt))%>%
  ggplot(aes(x=pl, y=mxdpt))+
  geom_point(aes(colour = slyr), size = 2)+
  scale_x_discrete(position = "top") +
  scale_y_continuous(limits=c(32, 0), trans = "reverse", breaks =seq(0, 32, 1))+
  #scale_y_reverse()+
  labs(
  x= "PLOT",
  y= "Soil layer border, cm")
ggsave("figures/lyrs_border.png", width = 10, height=4)
```

```{r structure of layers with plot}
cstock%>%
  #filter(type=="soil")%>%
  group_by(pl, slyr)%>%
  dplyr::summarise(n=n())%>%
  ggbarplot(x="slyr", y="n",
            ncol=3,
            facet.by = "pl",
            scales="free_y")
#ggsave("figures/n_layers_by_plot.png", width = 16, height=20)
```

\``{r summary by plots of woody debris} cstock %>%    #filter(!is.na(lstock)) %>%    #select(pl, lstock, wd1, wd2, wd3, n) %>%    group_by(pl) %>%    dplyr::summarise(across(everything(), mean)) %>%    mutate(WD= wd1+wd2+wd3) %>%    #filter(wd1 < 2) %>%    ggplot(aes(x=MBS, y=lthkn, label=pl))+   geom_point(color="orange")+   geom_smooth(se=FALSE, color="black", size=0.5, span=.8, show.legend = F)+   geom_text(hjust=0.5, vjust=1.5)   #scale_y_continuous(labels = percent)`

```{r Plotting c stocks}
library(hrbrthemes)
library(viridis)
csmlr %>% 
  ggplot(aes(x=factor(n),y=stock, fill=slyr,)) + 
  geom_bar(position="stack", stat="identity")+
  #scale_fill_viridis(discrete=TRUE, name="") + 
  scale_fill_discrete(limits=c("lit", "top", "org10", "min20", "min30"))+
  theme_ipsum()


stocsum %>% # CARBON STOCKS IN SOIL+LITTER STRUCTURED
  group_by(pl) %>% 
  distinct(pool, .keep_all = TRUE)%>%  # удалим дубликаты в факторе 'pool'
  ggplot(aes(x=factor(n),y=stock, fill=pool,)) + 
  geom_bar(stat="identity", colour="black")+
    scale_fill_viridis(discrete=TRUE, name="") + 
  #scale_fill_discrete(limits=c("lit", "top", "org10", "min20", "min30"))+
  theme_ipsum()

stocsum %>%
  group_by(pl) %>% 
  distinct(pool, .keep_all = TRUE)%>%  # удалим дубликаты в факторе 'pool'
  #arrange(desc(alt))
ggplot(aes(x=factor(anpr),y=stock, fill=pool,))+
  geom_col(position = "fill")+
    #geom_bar(position="stack", stat="identity", colour=NA)+
    theme_ipsum(base_family = "Times New Roman",
                axis_title_size = 12,
                axis_text_size = 8)+
   scale_fill_manual(values=c(soil="brown", Forest="forestgreen", litter="orange")
                    )
ggsave("figures/stock_pl.png", width = 10, height=5)
```

```{r FOREST}
stocsum %>%
  distinct(pool, .keep_all = TRUE)%>%  # удалим дубликаты в факторе 'pool'
  #arrange(desc(alt))
ggplot(aes(x=factor(pl),y=agttl))+
    geom_bar(position="stack", stat="identity", colour=NA)+
  #facet_wrap(MBS ~ .)+
    theme_ipsum(base_family = "Times New Roman",
                axis_title_size = 12,
                axis_text_size = 8)
   #scale_fill_manual(values=c(soil="brown", Forest="forestgreen", litter="orange")
                    )
ggsave("figures/stock_pl.png", width = 10, height=5)
```

```{r Средний суммарный график по пулам по классификатору МБС}
stocsum %>%
  distinct(pool, .keep_all = TRUE)%>%  # удалим дубликаты в факторе 'pool'
  group_by(pool,MBS) %>% 
  dplyr::summarise(stock=mean(stock,na.rm = T)) %>% 
  ggplot(aes(x=factor(MBS),y=stock, fill=pool,))+
    geom_bar(position="stack", stat="identity", colour="black")+
    theme_ipsum(base_family = "Times New Roman",
                axis_title_size = 12,
                axis_text_size = 8)+
   scale_fill_manual(values=c(soil="brown", Forest="forestgreen", litter="orange")
                    )
```

# missMDA, PCA, FA=====================

Построение PCA для всех данных и установление общих закономерностей
Площадки отображаются на графике разным цветом Перед этим анализом
делается выделение главных компонент командой prcomp В массиве должны
быть только числовые пременные

```{r Handling missing values}
cp=cssum %>%
  select(where(is.numeric)) %>%
  #scale() %>% #scaling whole dataset to prevent big values problem
  #estim_ncpPCA(., scale = TRUE)+
  imputePCA(., ncp=4)
narm=as.data.frame(cp$completeObs)

narm=narm %>% 
  add_column(pl = cssum$pl,# вставляем колонку из другого массива
             .before = "lthkn") %>% # помещаем новую колонку перед 'lthkn'
  
```

```{r PCA}
narm %>%
  select(-c(branch, bark, stem, leaves, wd1, wd2, wd3, c_min20, cs_med, c_org10, lcs_cm_min30, lcs_cm_top, lcs_cm_min20, lcs_cm_org10, totcs_mdn, cs_org10, biottl)) %>%# exclude several variables 
  #scale() %>% 
  PCA(scale=T) %>% 
  summary()
```

```{r FA}
cssum %>%
  select(where(is.numeric)) %>%
  fa(nfactors=4,
     rotate = "oblimin",
     fm="gls",
     residuals = F) %>% 
  fa.diagram()
print(
    cut=.3,
    digits = 2,
    sort = TRUE
  )
  
  

cssum %>%
  select(where(is.numeric)) %>%
  fa.parallel(
     fa="fa"
  )


narm %>%
  select(where(is.numeric)) %>%
  select(-c(branch, bark, stem, leaves, wd1, wd2, wd3, c_min20, cs_med, c_org10, lcs_cm_min30, lcs_cm_top, lcs_cm_min20, lcs_cm_org10, totcs_mdn, cs_org10, biottl)) %>%
  fa(nfactors=3,
     rotate = "none",
     
     residuals = TRUE)
narm1 %>%
  select(where(is.numeric)) %>%
  #select(-c(branch, bark, stem, leaves, wd1, wd2, wd3, c_min20, cs_med, c_org10, lcs_cm_min30, lcs_cm_top, lcs_cm_min20, lcs_cm_org10, totcs_mdn, cs_org10, biottl)) %>%
  fa(nfactors=3,
     rotate = "varimax",
     fm="minres",
     #residuals = TRUE)
```

```{r PCA, rm col ALL NAs}
library(missMDA)
library(FactoMineR)
library(naniar)
comp<-cstock %>% 
  #filter(!is.na(lstock)) %>% 
  #select(pl, lstock, wd1, wd2, wd3, n) %>% 
  #group_by(pl) %>%# grouping by factor plot
  select(where(is.numeric)) %>%
  miss_var_summary()
 #estim_ncpPCA(., scale = TRUE) %>% 
  imputePCA(., ncp=1, scale = TRUE) %>%
narm=as.data.frame(comp$completeObs)# create a dataframe of complete data
res<-PCA(comp$completeObs)
  summarise_all(funs(sum(is.na(.))))

```

```{r princomp}
princomp(cssum %>% 
  select(where(is.numeric)) %>%
  select(-c(branch, bark, stem, leaves, wd1, wd2, wd3, c_min20, cs_med, c_org10, lcs_cm_min30, lcs_cm_top, lcs_cm_min20, lcs_cm_org10, totcs_mdn, cs_org10, biottl))) %>% 
ggbiplot( choices = c(1, 2), scale = 0.5, obs.scale=1, var.scale=1, ellipse = T)
```

[,1]\
[1,] "pl"\
[2,] "Litter_thikness"\
[3,] "Bulk_density"\
[4,] "Litter_stock"\
[5,] "Larch"\
[6,] "Birch"\
[7,] "Dead_stand"\
[8,] "WD"\
[9,] "Aboveground_C\_total" [10,] "E_lon"\
[11,] "N_lat"\
[12,] "Alt"\
[13,] "Slope"\
[14,] "Slope_facing"\
[15,] "Fires_40yrs"\
[16,] "Yrs_lst_fr"\
[17,] "Ann_temp"\
[18,] "Ann_prec"\
[19,] "MBS"\
[20,] "litter_dpt"\
[21,] "Soil_c\_stock"\
[22,] "Soil_depth"\
[23,] "Litter_c\_stock"\
[24,] "Soil_10_20_C"\
[25,] "Topsoil_C"\
[26,] "Soil_20_30_C"

```{r PCA narm}
sumrf %>% 
  select(where(is.numeric)) %>%
  select(-c(19,21)) %>% 
  fa(nfactors=2,
     rotate = "varimax",
     fm="pa",
     residuals = TRUE) %>% 
  summary()

narm1 %>% 
  select(where(is.numeric)) %>%
  #colnames() %>% 
  select(-c(4,5,6,7,8,12,13,14,29:46)) %>% 
  prcomp(center = T, scale=T) %>% 
  #summary() %>% 
  ggbiplot(choices = c(1, 2), 
           scale = 1,
           obs.scale=1,
           var.scale=1)#,
           #groups = as.factor(narm1$MBS),
           #ellipse = T)


PR<-prcomp(narm1 [, 2:26], center = T, scale = T)# была проблема из-за наличия колонки с одинаковыми значениями, так же проверяйте структуру данных, чтобы все были "numeric" 
summary(PR)
# строим биплот с указанием площадок цветом
G_PCA<- 
```

```{r NAs handling}
library(missMDA)
library(FactoMineR)
library(naniar)
cstock %>% 
  select(where(is.numeric)) %>%
  scale() %>% #scaling whole dataset to prevent big values problem
  na.omit() %>%
  estim_ncpPCA(., scale = TRUE)%>%
  
cp=cstock %>% 
  select(where(is.numeric)) %>%
  scale() %>%
  na.omit() %>%
  imputePCA(., ncp=2, scale = TRUE) 

narm=as.data.frame(cp$completeObs)
narm %>% 
  PCA()
```

```{r NAs handling+PCA}
library(missMDA)
library(FactoMineR)
library(naniar)
cstock %>% 
  select(where(is.numeric)) %>%
  scale() %>% #scaling whole dataset to prevent big values problem
  estim_ncpPCA(., scale = TRUE)
  
cp=cstock %>% 
  select(where(is.numeric)) %>%
  scale() %>%
  imputePCA(., ncp=5, scale = TRUE) 

narm=as.data.frame(cp$completeObs)
narm %>% 
  PCA() %>% 
  summary()

```

```{r princomp and ggplot}
cssum %>% 
  select(where(is.numeric)) %>%
  scale() %>%
  imputePCA(., ncp=2, scale = TRUE) %>% 
library(ggbiplot)

pr=prcomp(narm1[, 2:42]) 
ggbiplot(pr, choices = c(1, 2), scale=1, groups = as.factor(narm1$pl), ellipse = T)
G_PCA

pr=prcomp(scale(narm))
ggbiplot(pr, choices = c(1, 2), scale = 2, obs.scale=0.5, var.scale=1, ellipse = T)
G_PCA
pca_P_C_1_2<-princomp(scale(P_C_1[, 2:12]))
ggbiplot(pca_P_C_1_2, scale=0, groups = as.factor(P_C_1$plot), ellipse = T)

```

#RANDOM FOREST===============

```{r}
library(randomForest)
#Фильтруем массив для randomForest
sumrf=narm1 %>%# этот массив создан на основе саммари с заполнением пропусков при помощи mice
  select(-c(branch, bark, stem, leaves, wd1, wd2, wd3, c_min20, cs_med, c_org10, lcs_cm_min30, lcs_cm_top, lcs_cm_min20, lcs_cm_org10, totcs_mdn, cs_org10, biottl, c_lit, c_top, c_min30, lcs_cm_lit))

set.seed(123) 
srf.imputed=rfImpute(slyr ~., data = csmlr, iter=6)
srf.model=randomForest(slyr ~., data=srf.imputed, proximity=TRUE)# на первом месте должен быть фактор
srf.model
plot(srf.model)
```

```{r GLM}
#Preparing dataset
library(sjPlot)
sumrf=sumrf %>%
  dplyr::rename(Aboveground_C_total=agttl,
                Litter_thikness=lthkn, 
                Bulk_density=bulk,
                Litter_stock = lstock,
                Larch = larch,
                Birch=birch,
                Dead_stand=dsw,
                E_lon=e,
                N_lat=n,
                Alt=alt,
                Slope=sl,
                Slope_facing=az,
                Fires_40yrs=fn40,
                Yrs_lst_fr=tsf,
                Ann_temp=at,
                Ann_prec=anpr,
                Soil_c_stock=totcs_mn,
                Soil_depth=soil_mdp,
                Litter_c_stock=cs_lit,
                Soil_10_20_C=cs_min20,
                Topsoil_C=cs_top,
                Soil_20_30_C=cs_min30)
nl1=nlm(Litter_c_stock ~., family=gaussian, data=sumrf[, 2:26])
gl1=glm(Litter_c_stock ~., family=gaussian, data=sumrf[, 2:26])
gl2=glm(Aboveground_C_total ~ ., family = gaussian, data=sumrf[, 2:26])
gl3=glm(Soil_c_stock ~ ., family = gaussian, data=sumrf[, 2:26])
gl4=glm(Topsoil_C ~ ., family = gaussian, data=sumrf[, 2:26])
gl5=glm(WD ~ ., family = gaussian, data=sumrf[, 2:26])
tab_model(gl8)#, file = "model4.doc")
gl8=glm(Litter_c_stock ~ MBS, family=quasipoisson, data=sumrf)
gl9=lm(Birch ~ . - Bulk_density, family=poisson, data=sumrf[, 2:26])
tab_model(gl3)
tab_model(gl1, gl2, gl3,
          collapse.ci = TRUE,
          p.style = "numeric_stars")
plot_models(gl1, gl2, gl3, grid = TRUE)
plot_model(gl3, type = "pred", terms = "Fires_40yrs") 
library(performance)
check_model(gl3)
plot_model(gl9, vline.color = "red")
summary(gl8)
gl9=glm(Soil_c_stock ~ MBS, family = poisson, data=sumrf[, 2:26])
tab_model(gl9)
```

```{r GLM с оценкой предикторов VIF}
gl3=glm(Soil_c_stock ~ ., family = Gamma, data=sumrf[, 2:26])
summary(gl3)
VIFgl3=vif(gl3) # vif() form library(car)
# задаём размер окна куда будет помещён график
par(mar=c(3.1, 8, 3.1, 2.1)) #for bottom, left, top, right.
barplot(VIFgl3, main= "VIF values", horiz = TRUE, col = "burlywood3", las=1, cex.names=.7)+
  abline(v=5, lwd=3, lty=2)# линия отсекающая ненужные предикторы
```

```{r GLMULTI NO intaeractions Выбор самой лучшей модели для наших данных}
library(glmulti)
tic()
bstsl=glmulti(Soil_c_stock ~ ., 
       data=sumrf[, 2:26],
       crit=aicc,
       level=1,# 1 without, 2 - with interactions
       method = "g", # g- is one of the possible models, see help
       family=gaussian,
       fitfunction = glm,
       confsetsize = 20)
toc()
print(bstsl)
plot(bstsl)

library(flextable)# library for table nicer looking
weightable(bstsl)[1:4,] %>% 
  regulartable() %>% 
  autofit()

plot(bstsl, type = "s", cex.names=.7)
```

```{r Сравним модели:общую и лучшую+графики и оценка модели}
library(sjPlot)
l30=glm(Soil_c_stock ~ 1 + Litter_thikness + WD + Slope + Slope_facing + Fires_40yrs + MBS + litter_dpt + Soil_depth + Soil_10_20_C + Topsoil_C + Soil_20_30_C, family = gaussian, data=sumrf[, 2:26])# модель, отобранная на прошлом шаге
tab_model(gl30)#, file = "model4.doc")
gl3=glm(Soil_c_stock ~ ., family = gaussian, data=sumrf[, 2:26])
tab_model(gl30, gl3,
          collapse.ci = TRUE,
          p.style = "numeric_stars")
plot_models(gl30, vline.color = "red")
plot_model(gl30, type = "pred", terms = "Fires_40yrs") 
library(performance)
check_model(gl30)
summary(gl30)
```

```{r GLMULTI WITH interaction}
library(glmulti)
tic()
bstinsl=glmulti(Soil_c_stock ~ Litter_thikness + WD + Slope + Slope_facing + Fires_40yrs + MBS + litter_dpt + Soil_depth + Soil_10_20_C + Topsoil_C + Soil_20_30_C, 
       data=sumrf,
       crit=aicc,
       level=2,# 1 without, 2 - with interactions
       method = "g", # g- is one of the possible models, see help
       family=gaussian,
       fitfunction = glm,
       confsetsize = 20)
toc()
print(bstinsl)
plot(bstinsl)

library(flextable)# library for table nicer looking
weightable(bstsl)[1:2,] %>% 
  regulartable() %>% 
  autofit() %>% 
  flextable::save_as_docx( path = "nice_tablehere.docx")

par(mar=c(1.5, 8, 2, 5))# чтобы следующий график уместился в ширину
plot(bstinsl, type = "s", cex.names=.7)
```

```{r Сравним модели: interactions and single effect}
gl30=glm(Soil_c_stock ~ 1 + Litter_thikness + WD + Slope + Slope_facing + Fires_40yrs + MBS + litter_dpt + Soil_depth + Soil_10_20_C + Topsoil_C + Soil_20_30_C, family = gaussian, data=sumrf[, 2:26])# модель, отобранная ,без связей
glin30=glm(Soil_c_stock ~ 1 + Slope_facing + Slope:Litter_thikness + Fires_40yrs:Slope_facing + MBS:Slope + litter_dpt:Slope + litter_dpt:Fires_40yrs + litter_dpt:MBS + Soil_depth:Litter_thikness + Topsoil_C:Litter_thikness + Topsoil_C:WD + Topsoil_C:Soil_depth + Topsoil_C:Soil_10_20_C + Soil_20_30_C:Soil_10_20_C, family=gaussian, data=sumrf) 
tab_model(glin30)
tab_model(gl30)
  
gl3=glm(Soil_c_stock ~ ., family = gaussian, data=sumrf[, 2:26])
tab_model(gl30, glin30,
          collapse.ci = TRUE,
          p.style = "numeric_stars")
plot_models(gl30, vline.color = "red")
plot_model(gl30, type = "pred", terms = "Fires_40yrs") 
check_model(glin30)
plot(check_collinearity(glin30))
library(performance)
plot(compare_performance(gl3, gl30, rank = T))
plot(check_model(gl30))
summary(gl30)
library(report)
report(glin30)
report_table(glin30)
report(sessionInfo())
tab_df(report_table(glin30))
tab_df(report_table(gl30))

```

```{r sjPlot*********** }
view_df(cstock, show.frq = T, show.prc = T, show.na = T)
cstock %>% 
  dplyr::group_by(pl, slyr) %>% 
  plot_frq(
    cstock,
    type = "bar",
    show.mean = TRUE,
    normal.curve = TRUE) %>% 
  plot_grid()
```

```{r}
stocsum %>% 
  group_by(pl) %>%
  distinct(pool, .keep_all = TRUE)%>%  # удалим дубликаты в факторе 'pool'
  #aggregate(. ~ pl, stock, sum)
  dplyr::summarise(stock = sum(stock),
                   soil = mean(totcs_mn),
                   forest = mean (agttl),
                   litter = sum(cs[slyr=='lit'])) %>% 
  describe() %>% 
write.xlsx("m.xlsx")
```

```{r CORPLOT AND MODIFICATION}
stcor=stocsum %>%
  mutate(WD=wd1+wd2+wd3) %>% 
  select(-c(slyr, mxdpt, litter_dpt, wd1, wd2, wd3, lcs_cm, totcs_mn, cs, agttl)) %>%
  pivot_wider(
    names_from = pool, #names of new columns from factor 'type'
    values_from = stock, # values of new columns are from numeric variable "mxdpt"
    names_glue = "{pool}_Cst")# 
stcor %>% 
  distinct(Forest_Cst, .keep_all = TRUE)
%>%  # удалим дубликаты в факторе 'pool'

  dplyr::select(where(is.numeric)) %>% 
  cor() %>% 
  corrplot(method= "color", addCoef.col = " darkgreen", addgrid.col = "gray33", tl.cex= 0.8, tl.col = "black", number.cex = 0.5)

method = "color", (cor(.)))
```

```{r CORPLOT AND MODIFICATION}
library(tidyverse)

# Function to get correletions and p.values in a "long" data frame
corr.data = function(data) {
  # Get correlations
  cor.vals = cor(data)
  # Get p-values
  cor.p = cor.mtest(data, conf.level = 0.95)$p
  rownames(cor.p) = rownames(cor.vals)
  colnames(cor.p) = colnames(cor.vals)
  cbind(rowvars=rownames(cor.vals), data.frame(cor.vals)) %>% 
    gather(colvars, corr, -rowvars) %>% 
    left_join(cbind(rowvars=rownames(cor.p), data.frame(cor.p)) %>% 
                gather(colvars, p.value, -rowvars))
}
sumrf %>% 
  select(where(is.numeric)) %>%
  corr.data() %>% 
  ggplot(aes(colvars, fct_rev(rowvars))) +
  geom_tile(colour="grey20", aes(fill=corr), size=0.5) +
  #geom_point(aes(size=p.value, colour=cut(abs(corr), c(0, 0.01, 0.05, 1), include.lowest=TRUE)), pch=15) +
  geom_text(aes(label=sprintf("%1.2f", corr)), position=position_nudge(y=0.2), 
            size=3, colour="black") +
  geom_text(aes(label=paste0("(",sprintf("%1.2f", p.value),")")), position=position_nudge(y=-0.2), 
            size=2.5, colour="black") +
  scale_fill_gradient2(low="red", mid="yellow2", high="blue", midpoint=0, limits=c(-1,1)) +
  scale_size_continuous(range=c(7,12)) +
  labs(x="",y="") +
  theme_classic() +
  theme(axis.text.x = element_text(angle = 90, vjust = 0.5, hjust=1))#+
  coord_fixed()


```

```{r Строим графики распределений для числовых переменных в обобщённой таблице}
sumrf%>% 
  select(where(is.numeric)) %>% # выбираем все числовые
  melt() %>%# переводим в длинный формат таблицы было 42 строки и 26 колонок, стало 1050 строк и 2 колонки
  ggplot(aes(x=value))+
  stat_density()+# тип графика плотность распределния
  facet_wrap(~variable, scales = "free")

ggsave("figures/dstrbn.png", width = 10, height=8)#
```

```{r Decision tree}
library(rpart)
library(partykit)
library(ggplot2)
library(ggparty)
library(rpart.plot)

#Decision Tree Analysis(DCA)
#Взял модель, которую выбрал на этапе gmulti как самую адекватную.
Soiltree<-rpart(Soil_c_stock ~ Litter_thikness + WD + Slope + Slope_facing + Fires_40yrs + MBS + litter_dpt + Soil_depth, data=sumrf)
Soiltree$variable.importance#
printcp(Soiltree)
plotcp(Soiltree)
plot(as.party(Soiltree),tp_args = list(id=FALSE))
#Полная модель без фактора "площадка".
Soiltrint<-rpart(Soil_c_stock ~ ., data = subset(sumrf, select = -pl))
Soiltrint$variable.importance
printcp(Soiltrint)
plotcp(Soiltrint)
plot(as.party(Soiltrint),tp_args = list(id=FALSE))

```

#============SEM=========================

```{r SEM}

```
