---
title: "R Notebook"
output: html_notebook
---



```{r Libraries, warning=FALSE, include=FALSE}
library(xlsx)
library(readxl)
library(ggplot.multistats)
library(ggplot2)
library(psych)
library(pastecs)
library(gcookbook)
library(wesanderson)
library(PMCMR)
library(lme4)
library(MASS)
library(nlme)
library(dplyr)
library(multcomp)
require(multcomp)
library(emmeans)
library(factoextra)
library(FactoMineR)
library(ade4)
library(car)
library(corrplot)
library(graphics)
library(pvclust)
library(doBy)
library(ggpubr)
library(scales)
require(ggthemes)
require(ggpmisc)
library(beanplot)
library(lubridate)
library(devtools)
library(earth) 
library(nlme)
library(ggbiplot)
library(devtools)                         
library(dunn.test)
```

```{r}
setwd("D:/Rstat/Respiration")
workbook <- "D:/Rstat/Respiration/resp.xlsx"
em1 <- read_xlsx(workbook, 1)
workbook <- "F:/ЭМИССИЯ 2018_2021/статья эмиссия.xlsx"
em2 <- read_xlsx(workbook, 1)
workbook <- "F:/ЭМИССИЯ 2018_2021/статья эмиссия.xlsx"
em3 <- read_xlsx(workbook, 3)
workbook <- "F:/ЭМИССИЯ 2018_2021/статья эмиссия.xlsx"
em4 <- read_xlsx(workbook, 4)
workbook <- "F:/ЭМИССИЯ 2018_2021/статья эмиссия.xlsx"
em7_sezon <- read_xlsx(workbook, 8)
workbook <- "F:/ЭМИССИЯ 2018_2021/статья эмиссия.xlsx"
t_soil <- read_xlsx(workbook, 9)
workbook <- "F:/ЭМИССИЯ 2018_2021/статья эмиссия.xlsx"
reg <- read_xlsx(workbook, 10)
```
###Данные в фактор группой
```{r Текстовые в фактор скопом}
em1[sapply(em1, is.character)] <- lapply(em1[sapply(em1, is.character)], as.factor)
```


### Сортировка  и трансофрмация с "dplyr" ###

Используем функцию filter из пакета dplyr Сортируем сначала по годам потом по месяцам.

```{r Функции к отфильтрованным данным}

plot.design(em1 %>% # в данном случае мы создали массив, но также можно подавать на функцию 
  filter(year==2020, month=="aug"))
```

Lossl%>%
  filter(day !="0"& day !="218")%>%  
  group_by(species,treat, dayn)%>%
  #identify_outliers(rem)
  get_summary_stats(rem, type="mean_se")%>% 
  write.xlsx("RemSum.xlsx")


```{r Проверка низких показаний 2020 года}
summary(em1 %>%
  filter(year == 2020, month== "aug")%>%
  group_by(pl, month)) 
  #get_summary_stats(CO2, type="mean_se"))
em1 %>% 
  group_by(month) %>%
  summarize(avgCO = median(CO2))
 

```


```{r}
workbook <- "F:/ЭМИССИЯ 2018_2021/статья эмиссия.xlsx"
em2 <- read_xlsx(workbook, 1)
kruskal.test(CO2~pl, data=em1)
dunn.test::dunn.test(x= em1$CO2, g=em1$pl, method="bonferroni")
```

```{r}
shapiro.test(em1$`32M_2018`)
shapiro.test(em1$`37P_2018`)
shapiro.test(em1$`38L_2018`)
shapiro.test(em1$`38K_2018`)
```


```{r}
em1$pl<-as.factor(em1$pl)
em1$year<-as.factor(em1$year)
em1$month<-as.factor(em1$month)
em_2018<-subset(em2, year=="2018")
fit_2018<-aov(CO2~pl, data= em_2018)
summary(fit_2018)
TukeyHSD(fit_2018)
```

```{r}
shapiro.test(em1$`32M_2019`)
shapiro.test(em1$`37P_2019`)
shapiro.test(em1$`38L_2019`)
shapiro.test(em1$`38K_2019`)
```


```{r}
em2$pl<-as.factor(em2$pl)
em2$data<-as.factor(em2$year)
em2$month<-as.factor(em2$month)
## Данн тест по годам через диплаир с группировкой >
dunn_results <- em1 %>% # подаём на тест весь массив
  group_by(year) %>% # далее группируем его по годам
  summarise(p.value = dunn.test(CO2, pl, method="bonferroni")$P)# выводим саммари с коэффициентами p
## Данн тест за 2019й через диплаир>
dunn_results <- em1 %>% # подаём на тест весь массив
  filter (year==2019) %>% # выбираем только 2019й
  summarise(p.value = dunn.test(CO2, pl, method="bonferroni")$P)# выводим саммари с коэффициентами p

em_2019<-subset(em2, data=="2019")
kruskal.test(CO2~pl, data=em_2019)
dunn.test::dunn.test(data=filter(em1, year =="2019"), x=CO2, g=pl, method="bonferroni")
```

```{r}
shapiro.test(em1$`32M_2020`)
shapiro.test(em1$`37P_2020`)
shapiro.test(em1$`38L_2020`)
shapiro.test(em1$`38K_2020`)
```


```{r}
em2$pl<-as.factor(em2$pl)
em2$data<-as.factor(em2$year)
em2$month<-as.factor(em2$month)
em_2020<-subset(em2, data=="2020")
kruskal.test(CO2~pl, data=em_2020)
dunn.test::dunn.test(x= em_2020$CO2, g=em_2020$pl, method="bonferroni")
```

```{r}
shapiro.test(em1$`32M_2021`)
shapiro.test(em1$`37P_2021`)
shapiro.test(em1$`38L_2021`)
shapiro.test(em1$`38K_2021`)
```

```{r}
em2$pl<-as.factor(em2$pl)
em2$data<-as.factor(em2$year)
em2$month<-as.factor(em2$month)
em_2021<-subset(em2, data=="2021")
kruskal.test(CO2~pl, data=em_2021)
dunn.test::dunn.test(x= em_2021$CO2, g=em_2021$pl, method="bonferroni")
```

```{r}
shapiro.test(em1$`32M_2022`)
shapiro.test(em1$`37P_2022`)
shapiro.test(em1$`38L_2022`)
shapiro.test(em1$`38K_2022`)
```

```{r}
em2$pl<-as.factor(em2$pl)
em2$data<-as.factor(em2$year)
em2$month<-as.factor(em2$month)
em_2022<-subset(em2, data=="2022")
kruskal.test(CO2~pl, data=em_2022)
dunn.test::dunn.test(x= em_2022$CO2, g=em_2022$pl, method="bonferroni")
```


```{r}
shapiro.test(em3$march_2020)
shapiro.test(em3$march_2022)
shapiro.test(em3$may_2018)
shapiro.test(em3$may_2020)
shapiro.test(em3$may_2021)
shapiro.test(em3$may_2022)
shapiro.test(em3$jun_2019)
shapiro.test(em3$jun_2020)
shapiro.test(em3$jun_2021)
shapiro.test(em3$jun_2022)
shapiro.test(em3$jul_2019)
shapiro.test(em3$jul_2021)
shapiro.test(em3$aug_2018)
shapiro.test(em3$aug_2019)
shapiro.test(em3$aug_2020)
shapiro.test(em3$aug_2021)
shapiro.test(em3$sep_2018)
shapiro.test(em3$sep_2019)
shapiro.test(em3$sep_2020)
shapiro.test(em3$sep_2021)
shapiro.test(em3$oct_2021)
```

```{r}
summary(em3)
```


```{r}
describe(em1)
```

```{r}
describe(em3)
```


```{r}
em2$month<-as.factor(em2$month)
em_march<-subset(em2, month=="march")
kruskal.test(CO2~year, data=em_march)
dunn.test::dunn.test(x= em_march$CO2, g=em_march$year, method="bonferroni")
```

```{r}
em2$month<-as.factor(em2$month)
em_may<-subset(em2, month=="may")
kruskal.test(CO2~year, data=em_may)
dunn.test::dunn.test(x= em_may$CO2, g=em_may$year, method="bonferroni")
```

```{r}
em2$month<-as.factor(em2$month)
em_jun<-subset(em2, month=="jun")
kruskal.test(CO2~year, data=em_jun)
dunn.test::dunn.test(x= em_jun$CO2, g=em_jun$year, method="bonferroni")
```


```{r}
em2$month<-as.factor(em2$month)
em_jul<-subset(em2, month=="jul")
kruskal.test(CO2~year, data=em_jul)
dunn.test::dunn.test(x= em_jul$CO2, g=em_jul$year, method="bonferroni")
```




```{r}
em2$month<-as.factor(em2$month)
em_aug<-subset(em2, month=="aug")
kruskal.test(CO2~year, data=em_aug)
dunn.test::dunn.test(x= em_aug$CO2, g=em_aug$year, method="bonferroni")
```

```{r}
em2$month<-as.factor(em2$month)
em_sep<-subset(em2, month=="sep")
kruskal.test(CO2~year, data=em_sep)
dunn.test::dunn.test(x= em_sep$CO2, g=em_sep$year, method="bonferroni")
```

#температура различия по площадкам
```{r}
shapiro.test(t_soil$ts_march)
shapiro.test(t_soil$ts_may)
shapiro.test(t_soil$ts_jun)
shapiro.test(t_soil$ts_jul)
shapiro.test(t_soil$ts_aug)
shapiro.test(t_soil$ts_sep)
shapiro.test(t_soil$ts_oct)
```

#различия общие по температуре по площадкам
```{r}
em2$pl<-as.factor(em2$pl)
kruskal.test(ts~pl, data=em2)
dunn.test::dunn.test(x= em2$ts, g=em2$pl, method="bonferroni")
```

#различия по месяцам на каждой площадке
#март
```{r}
em2$month<-as.factor(em2$month)
ts_march<-subset(em2, month=="march")
kruskal.test(ts~pl, data=ts_march)
dunn.test::dunn.test(x= ts_march$ts, g=ts_march$pl, method="bonferroni")
```

#май
```{r}
em2$month<-as.factor(em2$month)
ts_may<-subset(em2, month=="may")
kruskal.test(ts~pl, data=ts_may)
dunn.test::dunn.test(x= ts_may$ts, g=ts_may$pl, method="bonferroni")
```

#июнь
```{r}
em2$month<-as.factor(em2$month)
ts_jun<-subset(em2, month=="jun")
kruskal.test(ts~pl, data=ts_jun)
dunn.test::dunn.test(x= ts_jun$ts, g=ts_jun$pl, method="bonferroni")
```

#июль
```{r}
em2$month<-as.factor(em2$month)
ts_jul<-subset(em2, month=="jul")
kruskal.test(ts~pl, data=ts_jul)
dunn.test::dunn.test(x= ts_jul$ts, g=ts_jul$pl, method="bonferroni")
```

#август
```{r}
em2$month<-as.factor(em2$month)
ts_aug<-subset(em2, month=="aug")
kruskal.test(ts~pl, data=ts_aug)
dunn.test::dunn.test(x= ts_aug$ts, g=ts_aug$pl, method="bonferroni")
```

#СЕНТЯБРЬ
```{r}
em2$month<-as.factor(em2$month)
ts_sep<-subset(em2, month=="sep")
kruskal.test(ts~pl, data=ts_sep)
dunn.test::dunn.test(x= ts_sep$ts, g=ts_sep$pl, method="bonferroni")
```

#октябрь

```{r}
em2$month<-as.factor(em2$month)
ts_oct<-subset(em2, month=="oct")
kruskal.test(ts~pl, data=ts_oct)
dunn.test::dunn.test(x= ts_oct$ts, g=ts_oct$pl, method="bonferroni")
```





```{r}
em2$pl<-as.factor(em2$pl)
em2$year<-as.factor(em2$year)
em2$month<-factor(em2$month, ordered= TRUE, levels = c("march", "may","jun","jul", "aug", "sep", "oct"))

plot1<-ggplot(data = em2, aes(x=month, y=CO2, color=year, group= year))+stat_summary(fun = mean, geom = 'point', pch=15)+stat_summary(fun = mean, geom ='line')+stat_summary(fun.data = mean_se, geom="errorbar", width= 0.1)+scale_x_discrete(labels=c("март", "май", "июнь", "июль", "август", "сентябрь", "октябрь"))+labs( x="Дата", y="Эмиссия, г С м-2 сут-1")+guides(color=guide_legend(title="")) +theme_classic()
plot1
```

```{r}
ggsave("F:/ЭМИССИЯ 2018_2021/emis/Сезонная динамика за некоторые годы.wmf", plot1)
ggsave("F:/ЭМИССИЯ 2018_2021/emis/Сезонная динамика за некоторые годы.pdf",  plot1)
ggsave("F:/ЭМИССИЯ 2018_2021/emis/Сезонная динамика за некоторые годы.jpg",  plot1)
ggsave("F:/ЭМИССИЯ 2018_2021/emis/Сезонная динамика за некоторые годы.eps",  plot1)
```




```{r}


```


+scale_x_discrete(labels=c("март", "май", "июнь", "июль", "август", "сентябрь", "октябрь"))
```{r}
em2$pl<-as.factor(em2$pl)
em2$year<-as.factor(em2$year)
em2$month<-factor(em2$month, ordered= TRUE, levels = c("march", "may","jun","jul", "aug", "sep", "oct"))

plothist2<-ggplot(data = em2, aes(x=pl, y=CO2))+stat_summary(fun = mean, geom = 'bar', aes(fill= pl), colour='black', width = 0.5, position= position_dodge(0.6))+stat_summary(fun.data = mean_se, geom="errorbar", width= 0.3,position= position_dodge(0.6),aes(fill= pl))+labs( x="Площадки", y="Эмиссия, г С м-2 сут-1")+guides(color=guide_legend(title="")) +theme_classic()
plothist2
```




```{r}
em2$pl<-as.factor(em2$pl)
em2$year<-as.factor(em2$year)
em2$month<-factor(em2$month, ordered= TRUE, levels = c("march", "may","jun","jul", "aug", "sep", "oct"))
plot_t<-ggplot(data = em2, aes(x=month, y=ts, color=pl, group= pl))+stat_summary(fun = mean, geom = 'point', pch=15)+stat_summary(fun = mean, geom ='line')+stat_summary(fun.data = mean_se, geom="errorbar", width= 0.1)+scale_x_discrete(labels=c("март", "май", "июнь", "июль", "август", "сентябрь", "октябрь"))+labs( x="Дата", y="Температура почвы")+ scale_color_manual(values=c('blue','red', "forestgreen", "orange"))+theme_classic()
plot_t
```

```{r}
em2$pl<-as.factor(em2$pl)
em2$year<-as.factor(em2$year)
em2$month<-factor(em2$month, ordered= TRUE, levels = c("march", "may","jun","jul", "aug", "sep", "oct"))
plot_W<-ggplot(data = em2, aes(x=month, y=W, color=pl, group= pl))+stat_summary(fun = mean, geom = 'point', pch=15)+stat_summary(fun = mean, geom ='line')+stat_summary(fun.data = mean_se, geom="errorbar", width= 0.1)+scale_x_discrete(labels=c("март", "май", "июнь", "июль", "август", "сентябрь", "октябрь"))+labs( x="Дата", y="Влажность почвы")+ scale_color_manual(values=c("blue","red", "forestgreen", "orange"))+theme_classic()
plot_W
```

#график по эмиссии по площадкам
```{r}
em2$pl<-as.factor(em2$pl)
em2$year<-as.factor(em2$year)
em2$month<-factor(em2$month, ordered= TRUE, levels = c("march", "may","jun","jul", "aug", "sep", "oct"))
plot_e<-ggplot(data = em2, aes(x=month, y=CO2, color=pl, group= pl))+stat_summary(fun = mean, geom = 'point', pch=15)+stat_summary(fun = mean, geom ='line')+stat_summary(fun.data = mean_se, geom="errorbar", width= 0.1)+scale_x_discrete(labels=c("март", "май", "июнь", "июль", "август", "сентябрь", "октябрь"))+labs( x="Дата", y="Эмиссия сутки")+ scale_color_manual(values=c('blue','red', "forestgreen", "orange"))+theme_classic()
plot_e
```








```{r}
em2$year<-as.factor(em2$year)
em2$pl<-as.factor(em2$pl)
em2$month<-factor(em2$month, ordered= TRUE, levels = c("march", "may","jun","jul", "aug", "sep", "oct"))

mem_mod_e <- lm(formula = CO2 ~ month * year, data = em2, contrasts = list(month = contr.sum, year = contr.sum))
process_e <- levels(em2$year)
fprocess_e <- factor(process_e, levels = process_e)
MyData_e <- expand.grid(month = levels(em2$month), year = fprocess_e)
MyData_e <- data.frame(MyData_e,predict(mem_mod_e, newdata = MyData_e, interval = "confidence"))
head(MyData_e)
```

```{r}
MyData_e$year<-factor(MyData_e$year, levels = c("2018", "2019", "2020", "2021","2022"))

grafehist<-ggplot(MyData_e, aes(x=month, y=fit, fill=year)) + geom_bar(stat="identity", width=0.5, alpha=0.5, position=position_dodge(0.7), colour="black") + scale_fill_manual(guide="legend", name="Год",  values = c("forestgreen","darkorange4","red" ,  "blue", "black"))+ theme_bw()+ geom_errorbar(aes(ymin = lwr, ymax = upr), width = 0.3, position=position_dodge(0.7))+ labs(x="Дата", y="Эмиссия, г С м-2 сут-1")
grafehist
```




#по средним таблица

```{r}
em4$pl<-as.factor(em4$pl)
em4$year<-as.factor(em4$year)
em4$month<-factor(em4$month, ordered= TRUE, levels = c("march", "may","jun","jul", "aug", "sep", "oct"))
plot2<-ggplot(data = em4, aes(x=month, y=CO2, color=year, group= year))+stat_summary(fun.y = mean, geom = 'point', pch=15)+stat_summary(fun.y = mean, geom ='line')+stat_summary(fun.data = mean_se, geom="errorbar", width= 0.1)+scale_x_discrete(labels=c("март", "май", "июнь", "июль", "август", "сентябрь", "октябрь"))+labs( x="Дата", y="Эмиссия, г С м-2 сут-1")+guides(color=guide_legend(title="")) +theme_classic()
plot2
```


```{r}
ggsave("F:/ЭМИССИЯ 2018_2021/emis/Сезонная динамика за некоторые годы средние значения.wmf", plot2)
ggsave("F:/ЭМИССИЯ 2018_2021/emis/Сезонная динамика за некоторые годы средние значения.pdf",  plot2)
ggsave("F:/ЭМИССИЯ 2018_2021/emis/Сезонная динамика за некоторые годы средние значения.jpg",  plot2)
ggsave("F:/ЭМИССИЯ 2018_2021/emis/Сезонная динамика за некоторые годы средние значения.eps",  plot2)
```

```{r}
em2$pl<-as.factor(em2$pl)
em2$year<-as.factor(em2$year)
em8<-subset(em2, year=="2018"|  year=="2019"|  year=="2020" |  year=="2021")
em8$year<-factor(em8$year, ordered= TRUE, levels = c("2018", "2019","2020","2021"))
plotyear<-ggplot(data = em8, aes(x=year, y=CO2, group= Co2))+stat_summary(fun.y = mean, geom = 'point', pch=15)+stat_summary(fun.y = mean, geom ='line')+stat_summary(fun.data = mean_se, geom="errorbar", width= 0.1)+labs( x="год", y="Эмиссия, г С м-2 сут-1")+guides(color=guide_legend(title="")) +theme_classic()
plotyear
```



```{r}
em2$pl<-as.factor(em2$pl)
em2$year<-as.factor(em2$year)
em2$month<-factor(em2$month, ordered= TRUE, levels = c("march", "may","jun","jul", "aug", "sep", "oct"))

plotx<-ggplot(data = em2, aes(x=month, y=ts, color=TS, group= TS))+stat_summary(fun.y = mean, geom = 'point', pch=15)+stat_summary(fun.y = mean, geom ='line')+stat_summary(fun.data = mean_se, geom="errorbar", width= 0.1)+scale_x_discrete(labels=c("март", "май", "июнь", "июль", "август", "сентябрь", "октябрь"))+labs( x="Дата", y="Температура почвы")+guides(color=guide_legend(title="")) +theme_classic()
plotx
```



```{r}
em2$pl<-as.factor(em2$pl)
em2$year<-as.factor(em2$year)
em2$Co2<-as.factor(em2$Co2)
em2$month<-factor(em2$month, ordered= TRUE, levels = c("march", "may","jun","jul", "aug", "sep", "oct"))

plotw<-ggplot(em2, aes(x=month, y=CO2,color=Co2, group= Co2))+stat_summary(fun.y = mean, geom = 'point', pch=15)+stat_summary(fun.y = mean, geom ='line')+stat_summary(fun.data = mean_se, geom="errorbar", width= 0.1)
plotw
```


```{r}
em2$pl<-as.factor(em2$pl)
em2$year<-as.factor(em2$year)
em2$Co2<-as.factor(em2$Co2)
em2$month<-factor(em2$month, ordered= TRUE, levels = c("march", "may","jun","jul", "aug", "sep", "oct"))

ggplot(data=em2, aes(x=month, group= Co2)) +geom_line(aes(y=CO2 / 5), color="blue", stat = "identity") + geom_line(aes(y=tg), color="red", stat = "identity") +scale_y_continuous(name = "co2", sec.axis = sec_axis(~ . +5, name="tg"))  +theme(axis.text.y.left = element_text(color = "red"),axis.title.y.left = element_text(color = "red"),axis.text.y.right = element_text(color = "blue"),axis.title.y.right = element_text(color = "blue"))
```

ggplot(data=em2, aes(x=month, group= Co2)) +geom_line(aes(y=CO2 / 5), color="blue", stat = "identity") + geom_line(aes(y=tg), color="red", stat = "identity") +scale_y_continuous(name = "co2", sec.axis = sec_axis(~ . +5, name="tg"))  +theme(axis.text.y.left = element_text(color = "red"),axis.title.y.left = element_text(color = "red"),axis.text.y.right = element_text(color = "blue"),axis.title.y.right = element_text(color = "blue"))


+theme(axis.text.y.left = element_text(color = "red"),axis.title.y.left = element_text(color = "red"),axis.text.y.right = element_text(color = "blue"),axis.title.y.right = element_text(color = "blue"))


```{r}
em2$pl<-as.factor(em2$pl)
em2$year<-as.factor(em2$year)
em2$Co2<-as.factor(em2$Co2)
em2$month<-factor(em2$month, ordered= TRUE, levels = c("march", "may","jun","jul", "aug", "sep", "oct"))

ylim.prim <- c(0,15) 
ylim.sec <- c(0, 15) 
b <- diff(ylim.prim)/diff(ylim.sec)
a <- ylim.prim - b*ylim.sec



plot_TS<-ggplot(data=em2, aes(x=month,group= Co2)) +stat_summary(aes(y=a+CO2*b ), fun.y=mean, geom="line", colour="red")  +stat_summary(aes(y=ts/b ), fun.y=mean, geom="line", colour="blue") +scale_y_continuous( "Эмиссияб г С м-2 сут-1", sec.axis=sec_axis(~ (. - a)/b, name="Температура") ) +theme(axis.text.y.left = element_text(color = "red"),axis.title.y.left = element_text(color = "red"),axis.text.y.right = element_text(color = "blue"),axis.title.y.right = element_text(color = "blue"))+scale_x_discrete(labels=c("март", "май", "июнь", "июль", "август", "сентябрь", "октябрь"))+labs( x="Дата", y="Температура почвы")+theme_classic()
 plot_TS 
```

```{r}

```


k_s_graf<-ggplot(mb1, aes(x=S, y=k))+ 
  geom_point(size=4) +
  
  geom_errorbar(aes(ymin=k-sek, ymax=k+sek)) +
  
  theme(legend.position = 'none')+
  theme_classic()
k_s_graf

```{r}
workbook <- "F:/ЭМИССИЯ 2018_2021/статья эмиссия.xlsx"
em5 <- read_xlsx(workbook, 6)
summary(em5)
describe(em5)
```


```{r}
workbook <- "F:/ЭМИССИЯ 2018_2021/статья эмиссия.xlsx"
em6 <- read_xlsx(workbook, 5)

ylim.prim <- c(-4,31) 
ylim.sec <- c(0, 15) 
b <- diff(ylim.prim)/diff(ylim.sec)
a <- ylim.prim - b*ylim.sec
em6$month<-factor(em6$month, ordered= TRUE, levels = c("marth", "may","jun","jul", "aug", "sep", "oct"))

ggplot(em6, aes(x=month, y=CO2))+ geom_point(size=2)+stat_summary(fun.y = mean, geom = 'point', pch=10) +stat_summary(aes(y=a+CO2*b ), fun.y=mean, geom="line", colour="red")  +stat_summary(aes(y=tg/b ), fun.y=mean, geom="line", colour="blue") +scale_y_continuous( "tg t", sec.axis=sec_axis(~ (. - a)/b, name="CO2") ) +geom_errorbar(aes(ymin=CO2-se, ymax=CO2+se)) +theme(legend.position = 'none')+theme_classic()
```
em7_sezon$pl<-as.factor(em7_sezon$pl)

```{r}

source_gist("524eade46135f6348140")
ggplot(data = em7_sezon, aes(x=temp, y=CO2_sezon, label=CO2_sezon))+stat_smooth_func(geom="text", method="lm", hjust=0, parse=TRUE)+geom_smooth(method = "lm", se= FALSE)+geom_point()
```

```{r}
ggplot(em7_sezon, aes(x=temp, y=CO2_sezon))+stat_smooth_func(geom="text", method="lm", hjust=0, parse=TRUE)+geom_smooth(method = "lm", se= FALSE)+stat_summary(fun.y = mean, geom = 'point', pch=15)+stat_summary(fun.y = mean, geom ='line')+stat_summary(fun.data = mean_se, geom="errorbar", width= 0.1)

```


```{r}
ggplot(data=em7_sezon, aes(x=temp, y=CO2_sezon))+geom_smooth(method = "lm", se= FALSE, formula=y~x)+stat_summary(fun.y = mean, geom = 'point', pch=15)+stat_summary(fun.data = mean_se, geom="errorbar", width= 0.1)+stat_regline_equation(label.x = 0, label.y = 9)+  stat_regline_equation(label.x = 0, label.y = 8, aes(label = ..rr.label..))
```

```{r}
plottsl<-ggplot(data=em2, aes(x=ts, y=CO2))+geom_smooth(method = "lm", se= FALSE, formula=y~x)+stat_summary(fun.y = mean, geom = 'point', pch=15)+stat_regline_equation(label.x = 0, label.y = 40)+  stat_regline_equation(label.x = 0, label.y = 35, aes(label = ..rr.label..))+labs( x="Температура почвы", y="Эмиссия сутки")+theme_classic()
plottsl
```

```{r}
em8$year<-as.numeric(em8$year)
plott<-ggplot(data=em8, aes(x=year, y=CO2))+geom_smooth(method = "lm", se= FALSE)+stat_summary(fun = mean, geom = 'point', pch=15) +stat_summary(fun.data = mean_se, geom="errorbar", width= 0.1)+stat_regline_equation(label.x = 1, label.y = 6)+  stat_regline_equation(label.x = 1, label.y = 5.5, aes(label = ..rr.label..))+labs( x="Год", y="Эмиссия в сутки")+theme_classic()
plott
```


```{r}
plottgl<-ggplot(data=em2, aes(x=tg, y=CO2))+geom_smooth(method = "lm", se= FALSE, formula=y~x)+stat_summary(fun = mean, geom = 'point', pch=15)+stat_regline_equation(label.x = 0, label.y = 40)+  stat_regline_equation(label.x = 0, label.y = 35, aes(label = ..rr.label..))+labs( x="Температура газа", y="Эмиссия сутки")+theme_classic()
plottgl
```

#Влажность и эмисия с ур-ем
```{r}
plotW_37P<-ggplot(data=em_37P, aes(x=W, y=CO2))+geom_smooth(method = "loess", se= FALSE, formula=y~x)+stat_summary(fun = mean)+stat_regline_equation(label.x = 20, label.y = 30)+  stat_regline_equation(label.x = 20, label.y = 25, aes(label = ..rr.label..))+labs( x="Влажность, %", y="Эмиссия сутки")+ggtitle("37P") +  geom_point(colour="red")+ coord_cartesian(xlim = c (20, 80 )) + coord_cartesian(ylim = c (0, 35))+theme_classic()
plotW_37P
```


```{r}
plotW_38K<-ggplot(data=em_38K, aes(x=W, y=CO2))+geom_smooth(method = "loess", se= FALSE, formula=y~x)+stat_summary(fun = mean)+stat_regline_equation(label.x = 20, label.y = 30)+  stat_regline_equation(label.x = 20, label.y = 25, aes(label = ..rr.label..))+labs( x="Влажность, %", y="Эмиссия сутки")+ggtitle("38K") +  geom_point(colour="forestgreen")+ coord_cartesian(xlim = c (20, 80 )) + coord_cartesian(ylim = c (0, 35))+theme_classic()
plotW_38K
```

```{r}
plotW_38L<-ggplot(data=em_38L, aes(x=W, y=CO2))+geom_smooth(method = "loess", se= FALSE, formula=y~x)+stat_summary(fun = mean)+stat_regline_equation(label.x = 40, label.y = 30)+  stat_regline_equation(label.x = 40, label.y = 25, aes(label = ..rr.label..))+labs( x="Влажность, %", y="Эмиссия сутки")+ggtitle("38L") +  geom_point(colour="orange")+ coord_cartesian(xlim = c (20, 80 )) + coord_cartesian(ylim = c (0, 35))+theme_classic()
plotW_38L
```


```{r}
plotW_32M<-ggplot(data=em_32M, aes(x=W, y=CO2))+geom_smooth(method = "loess", se= FALSE, formula=y~x)+stat_summary(fun = mean)+stat_regline_equation(label.x = 40, label.y = 30)+  stat_regline_equation(label.x = 40, label.y = 25, aes(label = ..rr.label..))+labs( x="Влажность, %", y="Эмиссия сутки")+ggtitle("32M") +  geom_point(colour="blue")+ coord_cartesian(xlim = c (20, 80)) + coord_cartesian(ylim = c (0, 35))+theme_classic()
plotW_32M
```


```{r}
plotW<-ggplot(data=em2, aes(x=W, y=CO2))+geom_smooth(method = "loess", se= FALSE, formula=y~x)+stat_summary(fun = mean)+stat_regline_equation(label.x = 40, label.y = 30)+  stat_regline_equation(label.x = 40, label.y = 25, aes(label = ..rr.label..))+labs( x="Влажность, %", y="Эмиссия сутки") +theme_classic()
plotW
```





```{r}

plot(x = em2$ts, y = em2$CO2, col="blue",type = "p", pch = 16, xlab="Температура почвы", ylab="Эмиссия сутки")
expR <- lm(log(CO2) ~ ts, data=em2)

summary(expR)
out1<-exp(predict(expR))
points(x = em2$ts, y = out1)

```


```{r}
x<-em2$ts
y<-em2$CO2
z<-em2$year


df <- data.frame(x, y,z)
df$z<-as.factor(df$z)
exp.mod    <- lm(log(y) ~ x, df)

new_x      <- seq(min(x), max(x), 0.01)
prediction <- exp(predict(exp.mod, newdata = list(x = new_x)))
exp_line   <- data.frame(x = new_x, y = prediction)

eq <- paste0('paste(y, " = ", italic(e^{',  round(exp.mod$coefficients[2], 2), 
             "*x ~~+~~ ", round(exp.mod$coefficients[1], 2),
             '}), ~~~~~~~~R^2~ "="~', round(summary(exp.mod)$r.squared, 2), ")")

my_plot <- ggplot(data = df, mapping = aes(x, y)) +  geom_point( colour= z) + geom_line(data = exp_line) +geom_text(aes(x = min(x) + 0.1 * diff(range(x)),  y = min(y) + 0.9 * diff(range(y)), label = eq),  parse = TRUE, size = 5, check_overlap = TRUE, hjust = 0) +labs( x="Температура почвы", y="Эмиссия, г С м-2 сут-1")+ scale_x_continuous(limits = c ( -10, 25 )) + scale_y_continuous(limits = c ( -5, 50 )) +theme_classic()
my_plot
```

#Экспонента по эмиссии на 32М

```{r}
em_32M<-subset(em2, pl=="32M")
x<-em_32M$ts
y<-em_32M$CO2

df <- data.frame(x, y)

exp.mod    <- lm(log(y) ~ x, df)

new_x      <- seq(min(x), max(x), 0.01)
prediction <- exp(predict(exp.mod, newdata = list(x = new_x)))
exp_line   <- data.frame(x = new_x, y = prediction)

eq <- paste0('paste(y, " = ", italic(e^{',  round(exp.mod$coefficients[2], 2), 
             "*x ~~+~~ ", round(exp.mod$coefficients[1], 2),
             '}), ~~~~~~~~R^2~ "="~', round(summary(exp.mod)$r.squared, 2), ")")

my_plot_32M <- ggplot(data = df, mapping = aes(x, y)) +  geom_point(colour="blue") + geom_line(data = exp_line) +geom_text(aes(x = min(x) + 0.1 * diff(range(x)),  y = min(y) + 0.9 * diff(range(y)), label = eq),  parse = TRUE, size = 5, check_overlap = TRUE, hjust = 0) +labs( x="Температура почвы", y="Эмиссия, г С м-2 сут-1")+ggtitle('32M')+ scale_x_continuous(limits = c ( -10, 25 )) + scale_y_continuous(limits = c ( -5, 45 ))+theme_classic()
my_plot_32M
```


```{r}
em_37P<-subset(em2, pl=="37P")
x<-em_37P$ts
y<-em_37P$CO2

df <- data.frame(x, y)

exp.mod    <- lm(log(y) ~ x, df)

new_x      <- seq(min(x), max(x), 0.01)
prediction <- exp(predict(exp.mod, newdata = list(x = new_x)))
exp_line   <- data.frame(x = new_x, y = prediction)

eq <- paste0('paste(y, " = ", italic(e^{',  round(exp.mod$coefficients[2], 2), 
             "*x ~~+~~ ", round(exp.mod$coefficients[1], 2),
             '}), ~~~~~~~~R^2~ "="~', round(summary(exp.mod)$r.squared, 2), ")")

my_plot_37P <- ggplot(data = df, mapping = aes(x, y)) +  geom_point(colour="red") + geom_line(data = exp_line) +geom_text(aes(x = min(x) + 0.1 * diff(range(x)),  y = min(y) + 0.9 * diff(range(y)), label = eq),  parse = TRUE, size = 5, check_overlap = TRUE, hjust = 0) +labs( x="Температура почвы", y="Эмиссия, г С м-2 сут-1")+ggtitle("37П")+ scale_x_continuous(limits = c ( -10, 25 )) + scale_y_continuous(limits = c ( -5, 45 ))+theme_classic()
my_plot_37P
```


```{r}
em_38K<-subset(em2, pl=="38K")
x<-em_38K$ts
y<-em_38K$CO2

df <- data.frame(x, y)

exp.mod    <- lm(log(y) ~ x, df)

new_x      <- seq(min(x), max(x), 0.01)
prediction <- exp(predict(exp.mod, newdata = list(x = new_x)))
exp_line   <- data.frame(x = new_x, y = prediction)

eq <- paste0('paste(y, " = ", italic(e^{',  round(exp.mod$coefficients[2], 2), 
             "*x ~~+~~ ", round(exp.mod$coefficients[1], 2),
             '}), ~~~~~~~~R^2~ "="~', round(summary(exp.mod)$r.squared, 2), ")")

my_plot_38K <- ggplot(data = df, mapping = aes(x, y)) +  geom_point(colour="darkgreen") + geom_line(data = exp_line) +geom_text(aes(x = min(x) + 0.1 * diff(range(x)),  y = min(y) + 0.9 * diff(range(y)), label = eq),  parse = TRUE, size = 5, check_overlap = TRUE, hjust = 0) +labs( x="Температура почвы", y="Эмиссия, г С м-2 сут-1")+ggtitle("38K")+ scale_x_continuous(limits = c ( -10, 25 )) + scale_y_continuous(limits = c ( -5, 45 ))+theme_classic()
my_plot_38K
```


```{r}
em_38L<-subset(em2, pl=="38L")
x<-em_38L$ts
y<-em_38L$CO2

df <- data.frame(x, y)

exp.mod    <- lm(log(y) ~ x, df)

new_x      <- seq(min(x), max(x), 0.01)
prediction <- exp(predict(exp.mod, newdata = list(x = new_x)))
exp_line   <- data.frame(x = new_x, y = prediction)

eq <- paste0('paste(y, " = ", italic(e^{',  round(exp.mod$coefficients[2], 2), 
             "*x ~~+~~ ", round(exp.mod$coefficients[1], 2),
             '}), ~~~~~~~~R^2~ "="~', round(summary(exp.mod)$r.squared, 2), ")")

my_plot_38L <- ggplot(data = df, mapping = aes(x, y)) +  geom_point(colour="orange") + geom_line(data = exp_line) +geom_text(aes(x = min(x) + 0.1 * diff(range(x)),  y = min(y) + 0.9 * diff(range(y)), label = eq),  parse = TRUE, size = 5, check_overlap = TRUE, hjust = 0) +labs( x="Температура почвы", y="Эмиссия, г С м-2 сут-1")+ggtitle("38Л")+ scale_x_continuous(limits = c ( -10, 25 )) + scale_y_continuous(limits = c ( -5, 45 ))+theme_classic()
my_plot_38L
```




```{r}
x<-em2$tg
y<-em2$CO2

df <- data.frame(x, y)

exp.mod    <- lm(log(y) ~ x, df)

new_x      <- seq(min(x), max(x), 0.01)
prediction <- exp(predict(exp.mod, newdata = list(x = new_x)))
exp_line   <- data.frame(x = new_x, y = prediction)

eq <- paste0('paste(y, " = ", italic(e^{',  round(exp.mod$coefficients[2], 2), 
             "*x ~~+~~ ", round(exp.mod$coefficients[1], 2),
             '}), ~~~~~~~~R^2~ "="~', round(summary(exp.mod)$r.squared, 2), ")")

my_plot2 <- ggplot(data = df, mapping = aes(x, y)) +  geom_point() + geom_line(data = exp_line) +geom_text(aes(x = min(x) + 0.1 * diff(range(x)),  y = min(y) + 0.9 * diff(range(y)), label = eq),  parse = TRUE, size = 5, check_overlap = TRUE, hjust = 0) +labs( x="Температура газа", y="Эмиссия сутки") +theme_classic()
my_plot2

```








```{r}
plot(x = em2$tg, y = em2$CO2, col="blue",type = "p", pch=16, xlab="Температура вохдуха", ylab="Эмиссия сутки")

expRg <- lm(log(CO2) ~ tg, data=em2)

expRg
out2<-exp(predict(expRg))
points(x = em2$tg, y = out2)

```

#регрессия

```{r}
P_reg<- subset(reg, pl == "37P")
P_reg$year<-as.factor(P_reg$year)
P_reg$pl<-as.factor(P_reg$pl)
shapiro.test(P_reg$W)
shapiro.test(P_reg$ts)
shapiro.test(P_reg$CO2)
fit_P <- lme(CO2~ts*W, random = ~1|month, data= P_reg, method = "ML") 
summary(fit_P)
```

```{r}
K_reg<- subset(reg, pl == "38K")
K_reg$year<-as.factor(K_reg$year)
K_reg$pl<-as.factor(K_reg$pl)
shapiro.test(K_reg$W)
shapiro.test(K_reg$ts)
shapiro.test(K_reg$CO2)
fit_K <- lme(CO2~ts*W, random = ~1|month, data= K_reg, method = "ML") 
summary(fit_K)
```

```{r}
L_reg<- subset(reg, pl == "38L")
L_reg$year<-as.factor(L_reg$year)
L_reg$pl<-as.factor(L_reg$pl)
shapiro.test(L_reg$W)
shapiro.test(L_reg$ts)
shapiro.test(L_reg$CO2)
fit_L <- lme(CO2~ts*W, random = ~1|month, data= L_reg, method = "ML") 
summary(fit_L)
```


```{r}
M_reg<- subset(reg, pl == "32M")
M_reg$year<-as.factor(M_reg$year)
M_reg$pl<-as.factor(M_reg$pl)
shapiro.test(M_reg$W)
shapiro.test(M_reg$ts)
shapiro.test(M_reg$CO2)
fit_M <- lme(CO2~ts*W, random = ~1|month, data= M_reg, method = "ML") 
summary(fit_M)
```










